臺灣彰化地方法院刑事判決　　　　　　　　　　　　　九十年度訴字第一三七九號
　　公　訴　人　臺灣彰化地方法院檢察署檢察官
　　被　　　告　乙○○
右列被告因違反槍砲彈藥刀械管制條例案件，經檢察官提起公訴（九十年度偵字第五
一九九號），本院判決如左：
    主      文
乙○○未經許可，持有可發射子彈具有殺傷力之槍枝，處有期徒刑壹年貳月，併科罰
金新台幣陸萬元，罰金如易服勞役，以新台幣玖佰元即銀元參佰元折算壹日。
扣案具有殺傷力之改造手槍壹支（槍枝管制編號：0000000000號）沒收。
    事      實
一、乙○○於民國九十年七月十三日晚間十一時許，在彰化縣員林鎮○○路ＨＩＤ遊
    藝場，向綽號「阿雄」之不詳姓名年籍成年男子借得可發射子彈具有殺傷力之改
    造手槍一支（槍枝管制編號：0000000000號）後，未經許可而無故持
    有之。因恐遭人發覺，竟將上開改造手槍藏置於彰化縣員林鎮○○路○段一五三
    之一號屋後草叢。迨同月二十六日夜間，員警持票搜索上址，始起獲前開改造手
    槍及同遭乙○○置於該址之改造手槍半成品一枝（含彈匣三個）、不具殺傷力之
    改造子彈五顆、鋼珠及黑色火藥各一盒、黃色火藥一包等物。
二、案經彰化縣警察局員林分局報請臺灣彰化地方法院檢察署檢察官偵查起訴。
    理      由
一、訊據被告乙○○矢口否認有非法持有上開改造手槍之犯行，辯稱：那支槍不是我
    的，是甲○○所有，也是他所藏的，是我要把責任承擔下來，所以才會說是我藏
    的，因為那時我住在他家，我並不知道確實之藏槍地點，只知道是放在豬舍，甲
    ○○家裡都有改造槍枝之工具云云。惟查：上開事實業據被告乙○○於警詢及偵
    查中坦白承認，雖被告以前揭情詞置辯，然業據甲○○於本院審理中否認在卷，
    且證人即獲案警員吳銓瀧於本院證述：「當時我們是查到呂正隆（綽號黑豬）與
    乙○○吵架，然後乙○○就亮出二把改造手槍，說是因為當時他們吵架，因為呂
    正隆是通緝犯，所以當時我們就想透過乙○○來找出呂正隆，‧‧‧當時得知乙
    ○○在ＨＩＤ遊藝場出入，及住在甲○○家中，所以事後才向法院聲請搜索票，
    而槍枝是在豬舍後面之草叢發現，當時是乙○○帶我們去藏匿的草叢取出的，上
    面只有簡單覆蓋雜草及泥土。後來我們也有到住處及後面工廠、豬舍去搜索，但
    並沒有搜索到改造槍枝、彈藥的工具及其他任何不法事項」等語甚明（見本院九
    十一年一月八日訊問筆錄），並無被告所指不知藏匿地點及甲○○家中有改造槍
    枝之工具之情，足認被告所辯應係事後卸責之詞，此外，復有改造手槍一支扣案
    可證，又該扣案手槍經送請內政部警政署刑事警察局鑑定結果，認係仿ＢＥＲＥ
    ＴＴＡ廠半自動手槍製造之金屬玩具手槍更換已貫通之土造金屬槍管改造而成，
    可供擊發子彈使用，具殺傷力，有該局九十年八月二十二日刑鑑字第一七六二九
    二號鑑驗通知書在卷可稽，是本件事證明確，被告犯行已堪認定。
二、核被告乙○○所為，係犯槍砲彈藥刀械管制條例第十一條第四項之未經許可持有
    槍砲罪。爰審酌被告犯罪之動機、目的、手段、年輕識淺、智識程度，所為尚未
    對社會治安造成實質危害及其於犯罪後坦承犯行之態度等一切情狀量，處如主文
    所示之刑，罰金刑部分並諭知易服勞役之折算標準。至於槍砲彈藥刀械管制條例
    第十九條關於犯同條例第十一條之罪，經判處有期徒刑者，應於刑之執行完畢或
  赦免後，令入勞動場所強制工作，其期間為三年之規定，業已刪除，並於九十年
    十一月十四日公布，同年月十六日生效，故不諭知宣告強制工作，並附敘明。至
    於扣案之具有殺傷力改造手槍一支（槍枝管制編號：0000000000號）
    ，為槍砲彈藥刀械管制條例所禁止持有之違禁物，應依刑法第三十八條第一項第
    一款規定，不問屬於犯人與否均沒收之。至於改造手槍半成品一枝（含彈匣三個
    ）、不具殺傷力之改造子彈五顆、鋼珠及黑色火藥各一盒、黃色火藥一包等物，
    並非違禁物，又非供犯罪所用之物，無從宣告沒收。
據上論斷，應依刑事訴訟法第二百九十九條第一項前段，槍砲彈藥刀械管制條例第十
一條第四項，刑法第十一條前段、第四十二條第二項、第三十八條第一項第一款，罰
金罰鍰提高標準條例第二條，現行法規所定貨幣單位折算新台幣條例第二條，判決如
主文。
本案經檢察官陳信宏到庭執行職務。
中    華    民    國    九十一      年      三      月      二十九      日
                                臺灣彰化地方法院刑事第二庭
                                    法      官  李  水  源
右正本證明與原本無異。
如不服本判決，應於判決送達後十日內向本院提出上訴狀( 須附繕本 )。
                                    法院書記官  廖  建  興
中    華    民    國    九十一      年      四      月        三        日
附錄本案論罪科刑法條全文
槍砲彈藥刀械管制條例第十一條
未經許可，製造、販賣或運輸第四條第一款所稱其他可發射金屬或子彈具有殺傷力之
各式槍砲者，處五年以上有期徒刑，併科新臺幣一千萬元以下罰金。
未經許可，轉讓、出租或出借前項所列槍砲者，處三年以上十年以下有期徒刑，併科
新臺幣七百萬元以下罰金。
意圖供自己或他人犯罪之用，而犯前二項之罪者，處無期徒刑或七年以上有期徒刑，
併科新臺幣一千萬元以下罰金。
未經許可，持有、寄藏或意圖販賣而陳列第一項所列槍砲者，處一年以上七年以下有
期徒刑，併科新臺幣七百萬元以下罰金。
第一項至第三項之未遂犯罰之。
